【裁判字號】    98,抗,768
【裁判日期】    980615
【裁判案由】    排除侵害等
【裁判全文】
臺灣高等法院民事裁定                   98年度抗字第768號
抗  告  人  甲○○
上列抗告人因與相對人桃園縣政府間排除侵害等事件，對於中華
民國98年1月16日台灣桃園地方法院97年度重訴字第66號所為裁
定關於訴訟標的價額之核定，提起抗告，本院裁定如下：
    主  文
抗告駁回。
抗告訴訟費用由抗告人負擔。
    理  由
一、抗告意旨略以：抗告人僅對不動產範圍：桃園縣八德市○○
    里○○街58巷13號之平房及地上物擁有管領處分權限，且系
    爭不動產大部分使用範圍亦於民國（下同）89年9月7日業已
    遭祝融銷毀。相對人係請求拆屋還地，應以抗告人具有管領
    處分權限之平房及地上物為計算基準，不應包括空地；且抗
    告人實際使用之範圍並非原裁定所認定之全部範圍，伊無財
    力繳交30餘萬元裁判費，將致無法上訴而蒙受訴訟權利無法
    救濟之虞，第二審裁判費之計算基準應依抗告人實際具管領
    處分權限之不動產價值（即抗告人向訴外人謝彩等人買受之
    實際範圍）為衡量基準，而非以相對人之權利範圍計徵裁判
    費，爰聲明廢棄原裁定云云。
二、按核定訴訟標的之價額，以起訴時之交易價額為準；無交易
    價額者，以原告就訴訟標的所有之利益為準，民事訴訟法第
    77條之1第2項定有明文。
三、經查原法院97年度重訴字第66號於民國（下同）97年11月28
    日判決（下稱原判決）：(一)抗告人應拆除其所有設置於桃園
    縣八德市○○段1486地號土地上如原判決附圖所示Ｂ、Ｃ、
    Ｄ、Ｅ、Ｆ之全部地上物，並將占用之上開土地全部騰空返
    還予相對人。(二)抗告人應將其占用之坐落同段1486地號土地
    如原判決附圖所示甲、乙之土地全部騰空返還予相對人。(三)
    抗告人應拆除其所有設置於同段1487地號土地上如原判決附
    圖所示Ｇ、Ｈ、Ｉ、Ｊ、Ｋ、Ｌ、Ｍ之全部地上物，並將占
    用之上開土地全部騰空返還予相對人。(四)抗告人應將其占用
    之坐落同段1487地號土地如原判決附圖所示丁之土地全部騰
    空返還予相對人。(五)抗告人應拆除其所有設置於同段1682地
    號土地上如原判決附圖所示Ｎ、Ｏ之全部地上物，並將占用
    之上開土地全部騰空返還予相對人。(六)抗告人應將其占用之
    坐落同段1682地號土地如原判決附圖所示戊、己、庚之土地
    全部騰空返還予相對人。(七)抗告人應給付相對人新台幣（下
    同）110萬1479元，及自97年3月29日起至清償日止，按年息
    5％計算之利息；暨自96年7月1日起至上開第一至六項之給
    付義務履行完畢時止，按月於每月之末日給付相對人2萬369
    0元。(八)相對人其餘之訴駁回。抗告人就原判決其敗訴部分
    聲明不服，提起上訴，即應依抗告人上訴聲明之訴訟標的，
    依起訴時之交易價額合併計算其上訴利益。
四、又查關於原判決主文第一至六項，相對人係本於土地所有權
    請求抗告人拆除地上物，並返還占用之土地，應按相對人起
    訴時系爭土地之交易價額核定本件訴訟標的價額（至原判決
    主文第七項，依民事訴訟法第77條之2第2項規定，不併算其
    價額）。經查相對人係於97年2月14日起訴，系爭1486、148
    7地號土地於97年1月之公告現值為每平方公尺1萬7200元，
    系爭1682地號土地之公告現值為每平方公尺1萬1100元（見
    原法院卷44-46頁），依上開土地公告現值及抗告人占用土
    地面積，計算本件抗告人提起上訴之訴訟標的價額合計為
    2279萬8610元（17,200元×699.39〈平方公尺〉＋17,200元
    ×449.84〈平方公尺〉＋11,100元×273.14〈平方公尺〉＝
    22,798,610元）。原法院依此核定本件訴訟標的價額，經核
    並無違誤。抗告意旨指摘原裁定不當，聲明廢棄，為無理由
    。
五、據上論結，本件抗告為無理由，依民事訴訟法第495條之1第
    1項、第449條第1項、第95條、第78條，裁定如主文。
中    華    民    國    98    年    6     月    15    日
                  民事第八庭
                        審判長法  官  劉勝吉
                              法  官  連正義
                              法  官  鄭威莉
正本係照原本作成。
本裁定除以適用法規顯有錯誤為理由，不得再抗告。如提起再抗
告，應於收受後10日內委任律師為代理人向本院提出再抗告狀。
並繳納再抗告費新台幣1,000元。
中    華    民    國    98    年    6     月    15    日
                              書記官  李垂福


司法院資訊處製作；財團法人民間司法改革基金會備份。
